---
title: "db-2020"
author: "Diego dos Santos Fernandes"
date: "03/01/2020"
output:
  word_document: default
  pdf_document: default
  html_document: default
editor_options: 
  chunk_output_type: console
---

```{r setup, include=FALSE}
knitr::opts_chunk$set(echo = TRUE)
library(tidyverse)
library(tidyverse)
library(ggrepel)
library(readxl)
library(stargazer)
library(gghighlight)
library(ggpubr)
library(ggthemes)
library(gridExtra)
library(corrplot)
library(GGally)
library(devtools)
library(janitor)
library(hablar)
library(patchwork)
library(dplyr)
library(esquisse)
library(rvest)
library(openxlsx)
library(gdata)
#remotes::install_github("anthonynorth/rscodeio")
#https://github.com/anthonynorth/rscodeio
#rscodeio::install_theme()
```

```{r}

DB2020 <- read_excel("DB2020.xlsx", sheet = "All data", skip = 3)


 url <- "https://www.doingbusiness.org/content/dam/doingBusiness/excel/db2020/Historical-data---COMPLETE-dataset-with-scores.xlsx"
 destfile <- "DB.xlsx"
 curl::curl_download(url, destfile)
 DB <- read_excel(destfile, skip = 3)

```


```{r}


path <- "https://www.doingbusiness.org/content/dam/doingBusiness/excel/db2020/Historical-data---COMPLETE-dataset-with-scores.xlsx"




```

# dados da Pontuação EoDB
## Unificar as metodologias mais atuais
```{r}

eodb <- DB2020[ ,1:9]
eodb <- eodb[ ,-6]
eodb <- eodb %>%  janitor::clean_names() %>% janitor::remove_empty(c("rows","cols"))

eodb <- eodb %>% 
  mutate( pontuacao = dplyr::coalesce(ease_of_doing_business_score_db17_20_methodology,ease_of_doing_business_score_db15_methodology,ease_of_doing_business_score_db10_14_methodology))
eodb <- eodb[ , c(1:5,9)] 
eodb <- eodb %>% na.omit(pontuacao)




```

## tratando as informações com países com coleta de dados em duas cidades



```{r}
#usando o Rbase para renomear as linhas
eodb$economy[eodb$economy == "Brazil São Paulo" & eodb$db_year <= 2013] <- "Brazil"
eodb$economy[eodb$economy == "Russian Federation Moscow" & eodb$db_year <= 2013] <- "Russian Federation"
eodb$economy[eodb$economy == "China Shanghai" & eodb$db_year <= 2013] <- "China"
eodb$economy[eodb$economy == "India Mumbai" & eodb$db_year <= 2013] <- "India"
eodb$economy[eodb$economy == "Japan Tokyo" & eodb$db_year <= 2013] <- "Japan"
eodb$economy[eodb$economy == "Mexico Mexico City" & eodb$db_year <= 2013] <- "Mexico"

# usando o dplyr para fazer a mesma coisa
eodb <- eodb %>% 
    mutate( economy = if_else(economy == "United States New York City" & db_year <= 2013, "United States", economy),
            economy = if_else(economy == "Pakistan Karachi" & db_year <= 2013, "Pakistan", economy),
            economy = if_else(economy == "Bangladesh Dhaka" & db_year <= 2013, "Bangladesh", economy),
            economy = if_else(economy == "Indonesia Jakarta" & db_year <= 2013, "Indonesia", economy),
            economy = if_else(economy == "Nigeria Lagos" & db_year <= 2013, "Nigeria", economy),
             
                )

eodb$db_year <- as_factor(eodb$db_year)

#arredondando os valores da pontuação


eodb <- eodb %>% 
  mutate(pontuacao = round(pontuacao, 2))

```


```{r, fig.height=8, fig.width=12}
brasil_1 <- eodb %>% 
  filter(economy == "Brazil")

ggplot(brasil_1) +
 aes(x = db_year, y = pontuacao) +
 geom_bar(stat="identity", fill = "#31688e") +
  scale_y_continuous(limits = c(0,100))+
  geom_text(aes(label= pontuacao), position = position_dodge(1), vjust = -0.2 )+
 labs(x = "Ano", 
      y = "pontuação", 
      title = "Facilidade em se fazer negócios no Brasil", 
      subtitle = "A pontuação mede de forma geral o aombiente de negócios de um país", 
      caption = "Fonte: Banco Mundial") +
 theme_minimal()+
  theme(plot.caption=element_text(size=10, hjust=0))




```

## último relatório Brics
```{r, fig.height=6, fig.width=12}
brics_2020 <- eodb %>% 
  filter(economy %in% c("Brazil", "Russian Federation", "China", "India", "South Africa"), db_year == 2020)


g_brics_1 <- brics_2020 %>% 
  ggplot(aes(x = economy, y = pontuacao)) +
 geom_bar(stat="identity", fill = "#31688e") +
  scale_y_continuous(limits = c(0,100))+
  geom_text(aes(label= pontuacao), position = position_dodge(1), vjust = 2, color = "white", size = 5 )+
 labs(x = "País", 
      y = "pontuação", 
      title = "Facilidade em se fazer negócios Brics", 
      subtitle = "A pontuação mede de forma geral o aombiente de negócios de um país", 
      caption = "Fonte: Banco Mundial\nElaboração: CADE/DEE") +
 theme_minimal()+
  theme(plot.caption=element_text(size=10, hjust=0))
```
Analisando o Ranking dos Brics

```{r,fig.height=6, fig.width=12}

ranking <- DB2020[DB2020$`DB Year` == 2020, c(1:6) ] %>% clean_names()

gbrics2 <- ranking %>% 
  filter(economy %in% c("Brazil", "Russian Federation", "China", "India", "South Africa")) %>% 
  ggplot (aes(x = economy, y = ease_of_doing_business_rank, label  = ease_of_doing_business_rank))+
  geom_point(stat= "identity", fill = "black", size = 10)+
    geom_segment(aes( y = 0,
                    x= economy,
                    yend = ease_of_doing_business_rank,
                    xend = economy),
               color = "black")+
  geom_text(color = "white", size = 4, fontface = "bold")+
  labs( title = "Ranking Doing Business 2020",
  x = "",
  y = "Posição no Ranking",
  caption = "As classificações são baseadas nas publicações oficais e suas correções feitas pelo próprio banco mundial.\nFonte:Banco Mundial\nElaboração: CADE/DEE"
)+ scale_y_reverse()+
  theme_cleveland()+
   theme(legend.position="none",plot.caption=element_text(size=10, hjust= 0, vjust = 3))

  gbrics2

```


```{r,fig.height=6, fig.width=12}
publicado <-  data.frame("ano"     = c(2010:2020),
                         "posicao" = c(129,120,126,118,116,111,121,123,125,109,124))

gpub <- publicado %>% 
   ggplot (aes(x = ano, y = posicao, label  = posicao))+
  geom_point(stat= "identity", fill = "black", size = 10)+
    geom_segment(aes( y = 0,
                    x= ano,
                    yend = posicao,
                    xend = ano),
               color = "black")+
  scale_x_continuous(breaks = c(2010,2011,2012,2013,2014,2015,2016,2017,2018,2019,2020))+
  geom_text(color = "white", size = 4, fontface = "bold")+
  labs( title = "Posição no Brasil no ranking de Facilidade em se fazer negócio",
  x = "",
  y = "Posição no Ranking",
  caption = "As classificações são baseadas nas publicações oficais e suas correções feitas pelo próprio banco mundial.\nFonte:Banco Mundial\nElaboração: CADE/DEE"
)+ scale_y_reverse()+
  theme_cleveland()+
   theme(legend.position="none",plot.caption=element_text(size=10, hjust= 0, vjust = 3))

  gpub
```


```{r, fig.height=7, fig.width=14}
 g_brics_1 + gbrics2
```


# TRATAMENTO DOS INDICADORES INTERMEDIÁRIOS
## rankings dos indicadores intermediários

```{r}

rank_ind <- DB2020 %>% 
  filter(`DB Year` == 2020) %>% 
  select(c(1:5), starts_with("Rank"))

```

## pontuação dos indicadores

```{r}
# fiz usando o regexx
#https://stackoverflow.com/questions/45357806/dplyr-select-and-starts-with-on-multiple-values-in-a-variable-list
nomesind <- c("Starting", "Score-Dealing", "Score-Getting",  "Score-Regis", "Score-Protect", "Score-Paying", "Score-Trading", "Score-Enfor", "Score-Resolving")
ind <- DB2020 %>% 
  select(c (1:5), matches (paste(nomesind, collapse = "|")))

# fazer coalesce dos indicadores

ind <- ind %>% clean_names()

ind <- ind %>% 
  mutate(score_dealing_with_construction =                                                                             coalesce(score_dealing_with_construction_permits_db16_20_methodology,score_dealing_with_construction_permits_db06_15_methodology),    
         score_getting_electricity = coalesce(score_getting_electricity_db16_20_methodology,score_getting_electricity_db10_15_methodology),
         score_registering_property = coalesce(score_registering_property_db17_20_methodology,score_registering_property_db05_15_methodology),
         score_getting_credit = coalesce(score_getting_electricity_db16_20_methodology, score_getting_credit_db15_20_methodology),
         score_protecting_minority = coalesce(score_protecting_minority_investors_db15_20_methodology, score_protecting_minority_investors_db06_14_methodology),
         score_paying_taxes = coalesce(score_paying_taxes_db17_20_methodology,score_paying_taxes_db06_16_methodology),
         score_trading_across_borders = coalesce(score_trading_across_borders_db16_20_methodology, score_trading_across_borders_db06_15_methodology),
         score_enforcing_contracts = coalesce (score_enforcing_contracts_db17_20_methodology, score_enforcing_contracts_db04_15_methodology)
         
         )
  
ind <- ind %>%  select(-c(6,8:23)) %>% 
  gather(6:15,key = "indicador",  value = "pontuacao") %>% 
  mutate(pontuacao = round(pontuacao,2)) %>% 
  na.omit(pontuacao)


  
 

```

## refazendo o trabalho de mudar os países com duas cidades coletadas


```{r}

#usando o Rbase para renomear as linhas
ind$economy[ind$economy == "Brazil São Paulo" & ind$db_year <= 2013] <- "Brazil"
ind$economy[ind$economy == "Russian Federation Moscow" & ind$db_year <= 2013] <- "Russian Federation"
ind$economy[ind$economy == "China Shanghai" & ind$db_year <= 2013] <- "China"
ind$economy[ind$economy == "India Mumbai" & ind$db_year <= 2013] <- "India"
ind$economy[ind$economy == "Japan Tokyo" & ind$db_year <= 2013] <- "Japan"
ind$economy[ind$economy == "Mexico Mexico City" & ind$db_year <= 2013] <- "Mexico"

# usando o dplyr para fazer a mesma coisa
ind <- ind %>% 
    mutate( economy = if_else(economy == "United States New York City" & db_year <= 2013, "United States", economy),
            economy = if_else(economy == "Pakistan Karachi" & db_year <= 2013, "Pakistan", economy),
            economy = if_else(economy == "Bangladesh Dhaka" & db_year <= 2013, "Bangladesh", economy),
            economy = if_else(economy == "Indonesia Jakarta" & db_year <= 2013, "Indonesia", economy),
            economy = if_else(economy == "Nigeria Lagos" & db_year <= 2013, "Nigeria", economy),
             
                )

ind$db_year <- as_factor(ind$db_year)


```


# Gráficos indicadores

```{r}

g2 <- ind %>%
  filter(indicador == "score_starting_a_business", economy == "Brazil") %>%
  ggplot(aes(x = db_year, y = pontuacao))+
  geom_bar(stat="identity", position=position_dodge(), fill= "#00AFBB") +
  geom_text(aes(label= pontuacao), position = "dodge",hjust=0.5,vjust= -1, size = 4, color = "black")+
   labs(
    title = "pontuação start a business Brasil por Ano",
    x = "Ano",
    y = "Pontuação",
    caption = "O gráfico apresenta um histórico de pontuação baseado nas modificações metodológicas dos seguintes anos:\nDB2004-2014, DB2015, DB2016, DB2017-2019."
    ) +
  theme(legend.position="bottom",plot.caption=element_text(size=8, hjust=0, vjust = 3))

g2

```








