---
title: "db-2020"
author: "Diego dos Santos Fernandes"
date: "03/01/2020"
output:
  word_document: default
  pdf_document: default
  html_document: default
editor_options: 
  chunk_output_type: console
---

```{r setup, include=FALSE}
knitr::opts_chunk$set(echo = TRUE)
library(tidyverse)
library(tidyverse)
library(ggrepel)
library(readxl)
library(stargazer)
library(gghighlight)
library(ggpubr)
library(ggthemes)
library(gridExtra)
library(corrplot)
library(GGally)
library(devtools)
library(janitor)
library(hablar)
library(patchwork)
library(dplyr)
library(esquisse)
library(rvest)
library(openxlsx)
library(gdata)
library(ggimage)
library(countrycode)
library(ggloop)
library(cowplot)
library(hrbrthemes)

#devtools::install_github('datarootsio/artyfarty')




#remotes::install_github("anthonynorth/rscodeio")
#https://github.com/anthonynorth/rscodeio
#rscodeio::install_theme()
```

```{r}

DB2020 <- read_excel("DB2020.xlsx", sheet = "All data", skip = 3)


 url <- "https://www.doingbusiness.org/content/dam/doingBusiness/excel/db2020/Historical-data---COMPLETE-dataset-with-scores.xlsx"
 destfile <- "DB.xlsx"
 curl::curl_download(url, destfile)
 DB <- read_excel(destfile, skip = 3)

```


```{r}


path <- "https://www.doingbusiness.org/content/dam/doingBusiness/excel/db2020/Historical-data---COMPLETE-dataset-with-scores.xlsx"




```

# dados da Pontuação EoDB
## Unificar as metodologias mais atuais
```{r}

eodb <- DB2020[ ,1:9]
eodb <- eodb[ ,-6]
eodb <- eodb %>%  janitor::clean_names() %>% janitor::remove_empty(c("rows","cols"))

eodb <- eodb %>% 
  mutate( pontuacao = dplyr::coalesce(ease_of_doing_business_score_db17_20_methodology,ease_of_doing_business_score_db15_methodology,ease_of_doing_business_score_db10_14_methodology))
eodb <- eodb[ , c(1:5,9)] 
eodb <- eodb %>% na.omit(pontuacao)




```

## tratando as informações com países com coleta de dados em duas cidades



```{r}
#usando o Rbase para renomear as linhas
eodb$economy[eodb$economy == "Brazil São Paulo" & eodb$db_year <= 2013] <- "Brazil"
eodb$economy[eodb$economy == "Russian Federation Moscow" & eodb$db_year <= 2013] <- "Russian Federation"
eodb$economy[eodb$economy == "China Shanghai" & eodb$db_year <= 2013] <- "China"
eodb$economy[eodb$economy == "India Mumbai" & eodb$db_year <= 2013] <- "India"
eodb$economy[eodb$economy == "Japan Tokyo" & eodb$db_year <= 2013] <- "Japan"
eodb$economy[eodb$economy == "Mexico Mexico City" & eodb$db_year <= 2013] <- "Mexico"

# usando o dplyr para fazer a mesma coisa
eodb <- eodb %>% 
    mutate( economy = if_else(economy == "United States New York City" & db_year <= 2013, "United States", economy),
            economy = if_else(economy == "Pakistan Karachi" & db_year <= 2013, "Pakistan", economy),
            economy = if_else(economy == "Bangladesh Dhaka" & db_year <= 2013, "Bangladesh", economy),
            economy = if_else(economy == "Indonesia Jakarta" & db_year <= 2013, "Indonesia", economy),
            economy = if_else(economy == "Nigeria Lagos" & db_year <= 2013, "Nigeria", economy),
             
                )

eodb$db_year <- as_factor(eodb$db_year)


eodb <- eodb %>% 
  mutate(pontuacao = round(pontuacao, 1))

write_excel_csv2(eodb, "eodb.csv")

```

## estabelecendo um tema para os gráficos

```{r}

diego_theme <- theme(text = element_text(color = "gray20", size = 15),
        legend.position = c("top"), # position the legend in the upper left 
        legend.direction = "horizontal",
        legend.justification = 0.1, # anchor point for legend.position.
        legend.text = element_text(size = 11, color = "gray10"),
        axis.text = element_text(face = "italic"),
        axis.title.x = element_text(vjust = -1), # move title away from axis
        axis.title.y = element_text(vjust = 2), # move away for axis
        axis.ticks.y = element_blank(), # element_blank() is how we remove elements
        axis.line = element_line(color = "gray60", size = 0.5),
        axis.line.y = element_blank(),
        panel.grid.major = element_line(color = "gray60", size = 0.5),
        panel.grid.major.x = element_blank()
        )

```

# box plot

```{r}


box <- eodb %>% 
  filter(db_year == 2020) %>% 
  ggplot(aes(x = reorder(income_group, pontuacao, FUN = median), y =pontuacao), color = income_group)+ 
  geom_boxplot(aes(color = income_group))+
  geom_jitter(aes(color = income_group), alpha = 0.5, width = 0.1, size = 4)+
  geom_point(data = subset(eodb, eodb$economy == "Brazil" & db_year == 2020), color = "red", size = 5,)+
  geom_text(data = subset(eodb, eodb$economy == "Brazil" & db_year == 2020),aes(label= economy), vjust = -0.4, color = "black", size = 6)+
  
  labs(
    title = "Pontuação em facilidade em se fazer negócios - 2020",
    subtitle = "The ease of doing business score", 
    caption = "Fonte: Banco Mundial\nElaboração: CADE/DEE",
    x = "",
    y = "Pontuação"
  )+
 
    theme(legend.position = "none")+
  theme(plot.title = element_text(color = "black", size = 25, face = "bold"),
       axis.text=element_text(size=13, color = "black"),
       axis.title=element_text(size=14,face="bold")) +
 theme(plot.caption=element_text(size=14, hjust=0))
  
box

ggsave(filename = "box.png", plot = box, width = 60, height = 30, units = "cm", dpi = "retina")

```

# Criando uma categoria de grupo Brics e OCDE

```{r}
eodb <- eodb %>% 
    mutate( grupo_eco = if_else(economy %in% c("Brazil", "China", "Russian Federation", "India", "South Africa") , "Brics", "Outros"),
            grupo_eco = if_else( region == "High income: OECD","OCDE", grupo_eco ))



```

# FAIXA DE RENDA

```{r}
t_renda <- eodb %>% 
  filter(db_year == 2020) %>%
  group_by(db_year, income_group, region) %>% 
  summarise(pontuacao = round(mean(pontuacao),1))
  g_renda <- t_renda %>% 
  ggplot(aes(x = reorder(income_group,pontuacao), y =pontuacao, fill = income_group))+
  geom_bar(stat = "identity", position = "dodge")+
    geom_hline(yintercept=59.1, color = "red", size = 1)+
    annotate("text", x = 1.2, y = 75,  label = " O Brasil apresenta a pontuação de 59.1\ncomo indicado na linha vermelha abaixo", size = 2)+
  labs(
    title = "Pontuação em facilidade em se fazer negócios - 2020",
    subtitle = "The ease of doing business score", 
    caption = "Fonte: Banco Mundial\nElaboração: CADE/DEE",
    x = "",
    y = "Pontuação"
  )+
 
    theme(legend.position = "none")+
  theme(plot.title = element_text(color = "black", size = 18, face = "bold"),
       axis.text=element_text(size=13, color = "black"),
       axis.title=element_text(size=14,face="bold")) +
 theme(plot.caption=element_text(size=10, hjust=0))  
g_renda

ggsave(filename = "g_renda.png", plot = g_renda, width = 30, height = 30, units = "cm", dpi = "retina")


```




## Gráfico OCDE e BRICS

```{r}
bbo <- eodb %>% 
  filter(grupo_eco %in% c("Brics", "OCDE"))

bra <- eodb %>% 
  filter(economy == "Brazil") %>% 
  mutate( grupo_eco = if_else( economy == "Brazil", "Brazil", grupo_eco))
  
bbo <- bind_rows(bbo, bra)  

  bbo <- bbo %>% 
    group_by(economy,grupo_eco, db_year) %>% 
    summarise(pontuacao = round(mean(pontuacao),2))
  
  

```

# EODB  média OCDE

```{r}
 media_eodb <- eodb %>%
  filter(grupo_eco != "Outros") %>% 
    group_by(grupo_eco, db_year) %>% 
    summarise(pontuacao = round(mean(pontuacao),1))

media_eodb <- bind_rows(media_eodb, bra) 
media_eodb <- media_eodb %>% 
 select(grupo_eco,db_year,pontuacao) %>% 
  filter(grupo_eco != "Outros", db_year %in% c(2015:2020)) 
ggplot(data = media_eodb,aes(x= db_year,y = pontuacao, fill = grupo_eco))+
           geom_bar(stat="identity", position=position_dodge())+
  geom_text(aes(label = pontuacao), position=position_dodge(width=0.9), vjust=-0.25, size = 4, color = "black") + ggtitle("Score Facilidade em se Fazer Negócios - 2020")+
          ylim(0,100)+
          scale_fill_manual(values=c("#CC6666", "#9999CC", "#66CC99"),
                      labels = c("Brasil", "Brics", "OCDE"))+
      labs(
        x = "Ano",
        y = "Pontuação",
        fill = "Grupo Econômico",
        caption = "O Gráfico apresenta um histórico de pontuação baseado em todas as mudanças metodológicas feita aos longo dos anos.\nFonte:Banco Mundial\nElaboração: CADE/DEE")+
    theme_minimal()+
           theme(legend.position="top",plot.caption=element_text(size=12, hjust=0, vjust = 3))+
    theme(plot.title = element_text(color = "black", size = 18, face = "bold"),
         axis.text.x = element_text(face = "bold", size = 12))

```


#clevelend graph bbo

```{r}


clev_ocde <- bbo %>% 
  filter(grupo_eco == "OCDE" | economy == "Brazil", db_year == 2020, grupo_eco != "Brazil") %>% 
  filter( !economy %in% c("Japan Osaka", "Japan Tokyo", "United States Los Angeles","United States New York City"))
  
  g_clev_ocde <- clev_ocde %>% 
  ggplot(aes(x = pontuacao, y = reorder(economy, pontuacao)))+
  geom_point(color = "black", size = 2)+
  geom_point(data=subset(bbo, economy == "Brazil" & db_year == 2020),size=4, color = "red")+
  theme(axis.text.y = element_text(color = "black" ))+
  geom_segment(aes(x =40, xend= pontuacao, yend=economy),color="black")+
  geom_segment(data=subset(bbo, economy == "Brazil" & db_year == 2020), aes(x =40, xend= pontuacao, yend=economy),color="red", size = 1)+
  theme_cleveland() +
 scale_x_continuous(breaks = seq (0,100,25),
                       limits = c(40,100))+
  labs(
    title = "Facilidade em se Fazer Negócios OCDE e Brasil - 2020",
    subtitle = "The ease of doing business score", 
    caption = "Fonte: Banco Mundial\nElaboração própria",
    x = "Pontuação",
    y = ""
     )+
 theme(plot.title = element_text(color = "black", size = 25, face = "bold"),
       axis.text=element_text(size=13, color = "black"),
       axis.title=element_text(size=14,face="bold")) +
 theme(plot.caption=element_text(size=14, hjust=0))

g_clev_ocde


ggsave(filename = "g_clev_ocde.pdf", plot = g_clev_ocde, width = 60, height = 30, units = "cm", dpi = "retina")
ggsave(filename = "g_clev_ocde.png", plot = g_clev_ocde, width = 60, height = 30, units = "cm", dpi = "retina")


```



```{r}



#   
#   g2_clev_ocde <- clev_ocde %>% 
#   ggdotchart(x = "economy", y = "pontuacao",
#              color = "grupo_eco",
#              sorting = "descending",
#              add = "segments",
#              group = "grupo_eco",
#              dot.size = 12,
#              rotate = TRUE,
#              label = clev_ocde$pontuacao,
#              font.label = list(color = "white", size = 8, vjust = 0,5),
#              ggtheme = theme_pubr()
#                           )+
#   theme( legend.position = "none")
# 
# 
# g2_clev_ocde

#https://github.com/kassambara/ggpubr


```


```{r, fig.height=8, fig.width=12}
brasil_1 <- eodb %>% 
  filter(economy == "Brazil")

ggplot(brasil_1) +
 aes(x = db_year, y = pontuacao) +
 geom_bar(stat="identity", fill = "#31688e") +
  scale_y_continuous(limits = c(0,100))+
  geom_text(aes(label= pontuacao), position = position_dodge(1), vjust = -0.2 )+
 labs(x = "Ano", 
      y = "pontuação", 
      title = "Facilidade em se fazer negócios no Brasil", 
      subtitle = "A pontuação mede de forma geral o aombiente de negócios de um país", 
      caption = "Fonte: Banco Mundial") +
 theme_minimal()+
  theme(plot.caption=element_text(size=10, hjust=0))+
  theme(axis.title=element_text(face="bold"))




```

## último relatório Brics
```{r, fig.height=6, fig.width=12}
brics_2020 <- eodb %>% 
  filter(economy %in% c("Brazil", "Russian Federation", "China", "India", "South Africa"), db_year == 2020)



g_brics_1 <- brics_2020 %>% 
  ggplot(aes(x = economy, y = pontuacao)) +
 geom_bar(stat="identity", fill = "#31688e", colour="black") +
   scale_y_continuous(limits = c(0,100))+
  geom_text(aes(label= pontuacao), position = position_dodge(1), vjust = 2, color = "white", size = 5 )+ 
   labs(x = "", 
      y = "pontuação", 
      title = "Facilidade em se fazer Negócios Brics", 
      subtitle = "The ease of doing business score", 
      caption = "Fonte: Banco Mundial\nElaboração própria") +
 theme_minimal_hgrid()+
  theme(plot.caption=element_text(size=13, hjust=0))+
 theme(plot.title = element_text(color = "black", size = 18, face = "bold"),
         axis.text.x = element_text(face = "bold", size = 12))


g_brics_1
```


#teste com as bandeiras

```{r}


```


Analisando o Ranking dos Brics

```{r,fig.height=6, fig.width=12}

ranking <- DB2020[DB2020$`DB Year` == 2020, c(1:6) ] %>% clean_names()

gbrics2 <- ranking %>% 
  filter(economy %in% c("Brazil", "Russian Federation", "China", "India", "South Africa")) %>% 
  ggplot (aes(x = economy, y = ease_of_doing_business_rank, label  = ease_of_doing_business_rank))+
  geom_point(stat= "identity", color = "black", size = 10)+
    geom_segment(aes( y = 0,
                    x= economy,
                    yend = ease_of_doing_business_rank,
                    xend = economy),
               color = "black")+
  geom_text(color = "white", size = 4, fontface = "bold")+
  labs( title = "Ranking em Facilidade em se Fazer Negócios 2020",
        subtitle = "Doing business ranking",
  x = "",
  y = "Posição no Ranking"
  )+ 
  scale_y_reverse()+
  theme_cleveland()+
   theme(legend.position="none",plot.caption=element_text(size=10, hjust= 0, vjust = 3))+
   theme(plot.title = element_text(color = "black", size = 18, face = "bold"),
         axis.text.x = element_text(face = "bold", size = 12))

  gbrics2

```


```{r,fig.height=6, fig.width=12}
publicado <-  data.frame("ano"     = c(2010:2020),
                         "posicao" = c(129,120,126,118,116,111,121,123,125,109,124))

gpub <- publicado %>% 
   ggplot (aes(x = ano, y = posicao, label  = posicao))+
  geom_point(stat= "identity", fill = "black", size = 10, color = "black")+
    geom_segment(aes( y = 0,
                    x= ano,
                    yend = posicao,
                    xend = ano),
               color = "black")+
    scale_x_continuous(breaks = c(2010,2011,2012,2013,2014,2015,2016,2017,2018,2019,2020))+
  geom_text(color = "white", size = 4, fontface = "bold")+
  labs( title = "Posição no Brasil no ranking de Facilidade em se fazer Negócio",
  x = "",
  y = "Posição no Ranking",
  caption = "As classificações são baseadas nas publicações oficais e suas correções feitas pelo próprio banco mundial.\nFonte:Banco Mundial\nElaboração: CADE/DEE"
)+ scale_y_reverse()+
  theme_cleveland()+
   theme(legend.position="none",plot.caption=element_text(size=10, hjust= 0, vjust = 3))

  gpub
```


```{r, fig.height=7, fig.width=14}
 ggbrics <- g_brics_1 + gbrics2
ggbrics

ggsave(filename = "ggbrics.pdf", width = 40, height = 20, units = "cm", dpi = "retina")
ggsave(filename = "ggbrics.png", width = 40, height = 20, units = "cm", dpi = "retina")

#https://stackoverflow.com/questions/26495400/save-several-ggplots-to-files
```


# TRATAMENTO DOS INDICADORES INTERMEDIÁRIOS
## rankings dos indicadores intermediários

```{r}

rank_ind <- DB2020 %>% 
  filter(`DB Year` == 2020) %>% 
  select(c(1:5), starts_with("Rank")) %>% 
  clean_names() %>% 
  gather(6:15,key = "indicador",  value = "posicao")

rank_ind$indicador[rank_ind$indicador == "rank_starting_a_business" ] <- "Abertura de Empresa" 
rank_ind$indicador[rank_ind$indicador == "rank_getting_electricity" ] <- "Obtenção de Eletricidade"
rank_ind$indicador[rank_ind$indicador == "rank_registering_property" ] <- "Registro de Propriedades"
rank_ind$indicador[rank_ind$indicador == "rank_getting_credit" ] <- "Obtenção de Crédito"
rank_ind$indicador[rank_ind$indicador == "rank_protecting_minority_investors" ] <- "Proteção dos Investidores Minoritários"
rank_ind$indicador[rank_ind$indicador == "rank_trading_across_borders" ] <- "Comércio entre Fronteiras"
rank_ind$indicador[rank_ind$indicador == "rank_resolving_insolvency" ] <- "Resolução de Insolvência"
rank_ind$indicador[rank_ind$indicador == "rank_dealing_with_construction_permits" ] <- "Obtenção de alvarás de construção"
rank_ind$indicador[rank_ind$indicador == "rank_enforcing_contracts" ] <- "Execução de Contratos"
rank_ind$indicador[rank_ind$indicador == "rank_paying_taxes" ] <- "Pagamento de Impostos"

colnames(rank_ind)

g_ind_rank <- rank_ind %>% 
  filter(economy == "Brazil", db_year == 2020 ) %>% 
  ggplot (aes(x = reorder(indicador,posicao), y = posicao, label  = posicao))+
  geom_point(stat= "identity", fill = "black", size = 10, color = "black")+
    geom_segment(aes( y = 0,
                    x= indicador,
                    yend = posicao,
                    xend = indicador),
               color = "black")+
  
  geom_text(color = "white", size = 4, fontface = "bold")+
  labs( title = "Posição do Brasil por Indicador",
  x = "",
  y = "Posição no Ranking",
  caption = "As classificações são baseadas nas publicações oficais e suas correções feitas pelo próprio banco mundial.\nFonte:Banco Mundial\nElaboração: CADE/DEE"
)+ scale_y_reverse()+
  theme_cleveland()+
   theme(legend.position="none",plot.caption=element_text(size=10, hjust= 0, vjust = 3))+
    theme(legend.position="top",plot.caption=element_text(size=12, hjust=0, vjust = 3))+
    theme(plot.title = element_text(color = "black", size = 18, face = "bold"),
         axis.text.x = element_text(face = "bold", size = 12,angle = 45,  hjust = 1))
 

g_ind_rank
 
ggsave(filename = "g_ind_rank.png", plot = g_ind_rank, width = 40, height = 30, units = "cm", dpi = "retina")

##
  
```

## pontuação dos indicadores

```{r}
# fiz usando o regexx
#https://stackoverflow.com/questions/45357806/dplyr-select-and-starts-with-on-multiple-values-in-a-variable-list
nomesind <- c("Starting", "Score-Dealing", "Score-Getting",  "Score-Regis", "Score-Protect", "Score-Paying", "Score-Trading", "Score-Enfor", "Score-Resolving")
ind <- DB2020 %>% 
  select(c (1:5), matches (paste(nomesind, collapse = "|")))

# fazer coalesce dos indicadores

ind <- ind %>% clean_names()

ind <- ind %>% 
  mutate(score_dealing_with_construction =                                                                             coalesce(score_dealing_with_construction_permits_db16_20_methodology,score_dealing_with_construction_permits_db06_15_methodology),    
         score_getting_electricity = coalesce(score_getting_electricity_db16_20_methodology,score_getting_electricity_db10_15_methodology),
         score_registering_property = coalesce(score_registering_property_db17_20_methodology,score_registering_property_db05_15_methodology),
         score_getting_credit = coalesce(score_getting_credit_db15_20_methodology, score_getting_credit_db05_14_methodology),
         score_protecting_minority = coalesce(score_protecting_minority_investors_db15_20_methodology, score_protecting_minority_investors_db06_14_methodology),
         score_paying_taxes = coalesce(score_paying_taxes_db17_20_methodology,score_paying_taxes_db06_16_methodology),
         score_trading_across_borders = coalesce(score_trading_across_borders_db16_20_methodology, score_trading_across_borders_db06_15_methodology),
         score_enforcing_contracts = coalesce (score_enforcing_contracts_db17_20_methodology, score_enforcing_contracts_db04_15_methodology)
         
         )
 
# despivotando os indicadores de variáveis para observações 
ind <- ind %>%  select(-c(6,8:23)) %>% 
  gather(6:15,key = "indicador",  value = "pontuacao") %>% 
  mutate(pontuacao = round(pontuacao,1)) %>% 
  na.omit(pontuacao)

# Criando a Categoria OCDE e Brics
ind <- ind %>% 
    mutate( grupo_eco = if_else(economy %in% c("Brazil", "China", "Russian Federation", "India", "South Africa") , "Brics", "Outros"),
            grupo_eco = if_else( region == "High income: OECD","OCDE", grupo_eco ))
  
 # trocando o nome das observações da variável indicador

ind$indicador[ind$indicador == "score_starting_a_business" ] <- "Abertura de Empresa" 
ind$indicador[ind$indicador == "score_getting_electricity" ] <- "Obtenção de Eletricidade"
ind$indicador[ind$indicador == "score_registering_property" ] <- "Registro de Propriedades"
ind$indicador[ind$indicador == "score_getting_credit" ] <- "Obtenção de Crédito"
ind$indicador[ind$indicador == "score_protecting_minority" ] <- "Proteção dos Investidores Minoritários"
ind$indicador[ind$indicador == "score_trading_across_borders" ] <- "Comércio entre Fronteiras"
ind$indicador[ind$indicador == "score_resolving_insolvency" ] <- "Resolução de Insolvência"
ind$indicador[ind$indicador == "score_dealing_with_construction" ] <- "Obtenção de alvarás de construção"
ind$indicador[ind$indicador == "score_enforcing_contracts" ] <- "Execução de Contratos"
ind$indicador[ind$indicador == "score_paying_taxes" ] <- "Pagamento de Impostos"

```

## refazendo o trabalho de mudar os países com duas cidades coletadas


```{r}

#usando o Rbase para renomear as linhas
ind$economy[ind$economy == "Brazil São Paulo" & ind$db_year <= 2013] <- "Brazil"
ind$economy[ind$economy == "Russian Federation Moscow" & ind$db_year <= 2013] <- "Russian Federation"
ind$economy[ind$economy == "China Shanghai" & ind$db_year <= 2013] <- "China"
ind$economy[ind$economy == "India Mumbai" & ind$db_year <= 2013] <- "India"
ind$economy[ind$economy == "Japan Tokyo" & ind$db_year <= 2013] <- "Japan"
ind$economy[ind$economy == "Mexico Mexico City" & ind$db_year <= 2013] <- "Mexico"

# usando o dplyr para fazer a mesma coisa
ind <- ind %>% 
    mutate( economy = if_else(economy == "United States New York City" & db_year <= 2013, "United States", economy),
            economy = if_else(economy == "Pakistan Karachi" & db_year <= 2013, "Pakistan", economy),
            economy = if_else(economy == "Bangladesh Dhaka" & db_year <= 2013, "Bangladesh", economy),
            economy = if_else(economy == "Indonesia Jakarta" & db_year <= 2013, "Indonesia", economy),
            economy = if_else(economy == "Nigeria Lagos" & db_year <= 2013, "Nigeria", economy),
             
                )

ind$db_year <- as_factor(ind$db_year)


```

#Crinado a coluna Brics e OCDE

```{r}

bbo_ind <- ind %>% 
  filter(grupo_eco %in% c("Brics", "OCDE"))

bra_ind <- ind %>% 
  filter(economy == "Brazil") %>% 
  mutate( grupo_eco = if_else( economy == "Brazil", "Brazil", grupo_eco))
  
bbo_ind <- bind_rows(bbo_ind, bra_ind)

bbo_ind <- bbo_ind %>% 
    group_by(indicador,grupo_eco, db_year) %>% 
    summarise(pontuacao = round(mean(pontuacao),2))




```

# tentativa loop OCDE e Brics

```{r echo=TRUE}
bbo_ind_spread <- bbo_ind %>% 
  filter(db_year %in% c(2015:2020)) %>% 
  spread( indicador,pontuacao) %>% 
  clean_names()
  
  ind_loop <- ggloop::ggloop(bbo_ind_spread,aes_loop(x= db_year,y = c(abertura_de_empresa:resolucao_de_insolvencia), fill = grupo_eco))%L+%
           geom_bar(stat="identity", position=position_dodge())%L+%
          ylim(0,100)%L+%
          scale_fill_manual(values=c("#CC6666", "#9999CC", "#66CC99"),
                      labels = c("Brasil", "Brics", "OCDE"))%L+%
      labs(
        x = "Ano",
        y = "Pontuação",
        fill = "Grupo Econômico",
        caption = "O Gráfico apresenta um histórico de pontuação baseado em todas as mudanças metodológicas feita aos longo dos anos.\nFonte:Banco Mundial\nElaboração: CADE/DEE")%L+%
    theme_minimal()%L+%
           theme(legend.position="top",plot.caption=element_text(size=12, hjust=0, vjust = 3))%L+%
    theme(plot.title = element_text(color = "black", size = 18, face = "bold"),
         axis.text.x = element_text(face = "bold", size = 12))
    
    


```

#Separando os gráficos

```{r}

empresa <- ind_loop[["fill.grupo_eco"]][["x.db_year_y.abertura_de_empresa"]]
empresa <- empresa + geom_text(aes(label = abertura_de_empresa), position=position_dodge(width=0.9), vjust=-0.25, size = 4, color = "black") + ggtitle("Score Abertura de Empresa")
empresa
ggsave(filename = "empresa.pdf", width = 40, height = 20, units = "cm", dpi = "retina")
ggsave(filename = "empresa.png", width = 40, height = 20, units = "cm", dpi = "retina")
 
construcao <- ind_loop[["fill.grupo_eco"]][["x.db_year_y.obtencao_de_alvaras_de_construcao"]] 
construcao <- construcao + geom_text(aes(label = obtencao_de_alvaras_de_construcao), position=position_dodge(width=0.9), vjust=-0.25, size = 4, color = "black") + ggtitle("Score Obtenção de Alvará de Construção")
construcao
ggsave(filename = "construcao.pdf", width = 40, height = 20, units = "cm", dpi = "retina")
ggsave(filename = "construcao.png", width = 40, height = 20, units = "cm", dpi = "retina")
 
comercio <- ind_loop[["fill.grupo_eco"]][["x.db_year_y.comercio_entre_fronteiras"]] 
comercio <- comercio + geom_text(aes(label = comercio_entre_fronteiras), position=position_dodge(width=0.9), vjust=-0.25, size = 4, color = "black") + ggtitle("Score Comércio Entre fronteiras")
comercio
ggsave(filename = "comercio.pdf", width = 40, height = 20, units = "cm", dpi = "retina")
ggsave(filename = "comercio.png", width = 40, height = 20, units = "cm", dpi = "retina")

contratos <- ind_loop[["fill.grupo_eco"]][["x.db_year_y.execucao_de_contratos"]]
contratos <- contratos + geom_text(aes(label = execucao_de_contratos), position=position_dodge(width=0.9), vjust=-0.25, size = 4, color = "black") + ggtitle("Score Execução de Contratos")
contratos
ggsave(filename = "contratos.pdf", width = 40, height = 20, units = "cm", dpi = "retina") 
ggsave(filename = "contratos.png", width = 40, height = 20, units = "cm", dpi = "retina") 

credito <- ind_loop[["fill.grupo_eco"]][["x.db_year_y.obtencao_de_credito"]] 
credito <- credito +geom_text(aes(label = obtencao_de_credito), position=position_dodge(width=0.9), vjust=-0.25, size = 4, color = "black") + ggtitle("Score Obtenção de crédito")
credito
ggsave(filename = "credito.pdf", width = 40, height = 20, units = "cm", dpi = "retina")
ggsave(filename = "credito.png", width = 40, height = 20, units = "cm", dpi = "retina")

eletri <- ind_loop[["fill.grupo_eco"]][["x.db_year_y.obtencao_de_eletricidade"]]
eletri <- eletri + geom_text(aes(label = obtencao_de_eletricidade), position=position_dodge(width=0.9), vjust=-0.25, size = 4, color = "black") + ggtitle("Score Obtenção de Eletricidade") 
eletri
ggsave(filename = "eletri.pdf", width = 40, height = 20, units = "cm", dpi = "retina")
ggsave(filename = "eletri.png", width = 40, height = 20, units = "cm", dpi = "retina")

impostos <-  ind_loop[["fill.grupo_eco"]][["x.db_year_y.pagamento_de_impostos"]]
impostos <- impostos + geom_text(aes(label = pagamento_de_impostos), position=position_dodge(width=0.9), vjust=-0.25, size = 4, color = "black") + ggtitle("Score Pagamento de Impostos")
impostos
ggsave(filename = "impostos.pdf", width = 40, height = 20, units = "cm", dpi = "retina")
ggsave(filename = "impostos.png", width = 40, height = 20, units = "cm", dpi = "retina")

investidores <- ind_loop[["fill.grupo_eco"]][["x.db_year_y.protecao_dos_investidores_minoritarios"]]
investidores <- investidores  + geom_text(aes(label  = protecao_dos_investidores_minoritarios), position=position_dodge(width=0.9), vjust=-0.25, size = 4, color = "black") + ggtitle("Score Proteção dos Investidores Minoritários")
investidores
ggsave(filename = "investidores.pdf", width = 40, height = 20, units = "cm", dpi = "retina")
ggsave(filename = "investidores.png", width = 40, height = 20, units = "cm", dpi = "retina")

propriedades <- ind_loop[["fill.grupo_eco"]][["x.db_year_y.registro_de_propriedades"]]
propriedades <- propriedades +  geom_text(aes(label  = registro_de_propriedades), position=position_dodge(width=0.9), vjust=-0.25, size = 4, color = "black") + ggtitle("Score Registro de Propriedades")
propriedades
ggsave(filename = "propriedades.pdf", width = 40, height = 20, units = "cm", dpi = "retina")
ggsave(filename = "propriedades.png", width = 40, height = 20, units = "cm", dpi = "retina")

insol <- ind_loop[["fill.grupo_eco"]][["x.db_year_y.resolucao_de_insolvencia"]]
insol <- insol + geom_text(aes(label  = resolucao_de_insolvencia), position=position_dodge(width=0.9), vjust=-0.25, size = 4, color = "black") + ggtitle("Score Resolução de Insolvência")
insol
ggsave(filename = "insol.pdf", width = 40, height = 20, units = "cm", dpi = "retina")
ggsave(filename = "insol.png", width = 40, height = 20, units = "cm", dpi = "retina")




 








```



# Gráficos indicadores um por um OCDE e Brics
```{r}
bbo_ind$grupo_eco <- as_factor(bbo_ind$grupo_eco)
bbo_ind %>% 
  filter(indicador ==  "Abertura de Empresa", db_year %in% c(2010:2020)) %>% 
  ggplot(aes(x = db_year, y = pontuacao, fill = grupo_eco))+
  geom_bar(stat="identity", position=position_dodge()) +
  geom_text(aes(label= pontuacao), position=position_dodge(width=0.9), vjust=-0.25, size = 4, color = "black")+
   labs(
    title = "Pontuação Abertura de empresa no Brasil",
    subtitle = "Score Starting a business",
    x = "Ano",
    y = "Pontuação",
    caption = "O gráfico apresenta um histórico de pontuação baseado nas modificações metodológicas dos seguintes anos:\nDB2004-2014, DB2015, DB2016, DB2017-2019."
    ) +
  
  theme(legend.position="bottom",plot.caption=element_text(size=8, hjust=0, vjust = 3))



```




# indicadore do brasil teste
```{r eval=FALSE, include=FALSE}

theme_exemplo <- function(base_size = 11,
                          base_family = "",
                          base_line_size = base_size / 170,
                          base_rect_size = base_size / 170) {
  ggplot2::theme_minimal(base_size = base_size,
                base_family = base_family,
                base_line_size = base_line_size,
                base_rect_size = base_rect_size) %+replace%
    ggplot2::theme(
      plot.caption=element_text(size=12, hjust=0, vjust = 3),
      plot.title = element_text(color = "black", size = 18, face = "bold"),
      axis.text.x = element_text(face = "bold", size = 12),
      panel.grid.major.x = element_blank(),
      panel.grid.minor = element_blank()
    )
}

g_ind1 <- ind %>%
  filter(indicador == "Abertura de Empresa", economy == "Brazil") %>%
  ggplot(aes(x = db_year, y = pontuacao))+
  geom_bar(stat="identity", position=position_dodge(), fill= "#00AFBB") +
  geom_text(aes(label= pontuacao), position = "dodge",hjust=0.5,vjust= -1, size = 4, color = "black")+
   labs(
    title = "Pontuação Abertura de empresa no Brasil",
    subtitle = "score Starting a business",
    x = "Ano",
    y = "Pontuação",
    caption = "O gráfico apresenta um histórico de pontuação baseado nas modificações metodológicas dos seguintes anos:\nDB2004-2014, DB2015, DB2016, DB2017-2019."
    ) +
  theme_exemplo() +
  theme(legend.position="bottom",plot.caption=element_text(size=8, hjust=0, vjust = 3))

g_ind1

```

# Loop para gerar multiplos gráficos


```{r}
# criandop uma tabela somente para os indicadores brasileiros
bra_ind <- bra_ind %>% 
  filter(db_year %in% c(2015,2016,2017,2018,2019,2020))

# mudando o nome dos indicadores que agor anão são mais variáveis, e sim observações



# criando o loop para gerar múltiplos gráficos

bra_ind_list <- unique(bra_ind$indicador) # criando a lista de nome dos indicadores
f_ind_bra <- function(data){
for (i in seq_along(bra_ind_list)) {
    a <- ggplot(subset(data,bra_ind$indicador == bra_ind_list[i]),
                 aes(db_year,pontuacao))+

    geom_bar(stat="identity", position=position_dodge(), fill= "#00AFBB", color = "black")+

         ylim(0,100)+
      geom_text(aes(label= pontuacao), position = "dodge",hjust=0.5,vjust= -1, size = 5, color = "black")+
      ggtitle (paste("Pontuação em:",bra_ind_list[i] ))+
      labs(
        x = "Ano",
        y = "Pontuação",
        caption = "O Gráfico apresenta um histórico de pontuação baseado em todas as mudanças metodológicas feita aos longo dos anos.\nFonte:Banco Mundial\nElaboração: CADE/DEE")+

      theme_minimal_hgrid()+
           theme(legend.position="bottom",plot.caption=element_text(size=8, hjust=0, vjust = 3))
    
   ggsave(paste0(bra_ind_list[i],".png"),plot = a,width = 40, height = 20, units = "cm", dpi = "retina")
   ggsave(paste0(bra_ind_list[i],".pdf"),plot = a,width = 40, height = 20, units = "cm", dpi = "retina")
    


}
    

  
  
}

f_ind_bra(bra_ind)






```

# Fazendo múltiplos gráficos com indicadores OCDE


```{r eval=FALSE, include=FALSE}



```

```{r}





```


```{r}


  

```

